# 请教陈版，工程收入及工程成本调整是否需要前期差错更正

提问人：vita_c 时间：2022-03-01 09:14:22
陈老师，你好。请教下是否需要做前期差错更正。 A公司在 2018 年前分年共确认了一项工程的收入大概 20000 万，该工程A公司部分项目分包给B公司。在 21 年取得了客户的结算书及B公司的结算书后，发现前期收入多确认了 500 多万，成本少确认了 1000 多万元。是不可以把相关的收入调整及成本调整就确认在 21 年。还是需要做前期差错更正。 21 年A公司的收入大概是 20000万。

回答人：chenyiwei
这属于前期差错和会计估计变更的区分问题，请参考《监管规则适用指引——会计类第 1 号》之“1-24 区分会计估计变更和差错更正”所述原则处理。
1-24 区分会计估计变更和差错更正
企业在对财务报表项目进行计量时，往往需要进行会计估计，该估计应当以最近可以获得的可靠信息为基础。随着时间的推移，如果会计估计的基础发生变化，或者企业取得了新的信息、积累了更多的经验，导致需要对前期会计估计进行变更，属于会计估计变更。企业在进行会计估计时，如果没有恰当运用当时能够取得的可靠信息，则属于前期差错。会计估计变更应当采用未来适用法进行会计处理，而前期差错更正通常应当采用追溯重述法进行会计处理。
监管实践发现，会计估计变更与前期差错更正有时难以区分，尤其是难以区分会计估计变更和由于会计估计错误导致的前期差错更正。现就具体事项如何适用上述原则的意见如下：
企业不应简单将会计估计与实际结果对比认定存在差错。如果企业前期作出会计估计时，未能合理使用报表编报时已经存在且能够取得的可靠信息，导致前期会计估计结果未恰当反映当时情况，则应属于前期差错，应当适用前期差错更正的会计处理方法；反之，如果企业前期的会计估计是以当时存在且预期能够取得的可靠信息为基础作出的，随后因资产和负债的当前状况及预期经济利益和义务发生了变化而变更会计估计的，则属于会计估计变更，应当适用会计估计变更的会计处理方法。